【裁判字號】    95,訴,154
【裁判日期】    950518
【裁判案由】    違反槍砲彈藥刀械管制條例
【裁判全文】
臺灣桃園地方法院刑事判決               95年度訴字第154號
公  訴  人  臺灣桃園地方法院檢察署檢察官
被      告  甲○○
選任辯護人  劉  楷律師
            林  凱律師
            黃欣欣律師
被      告  張峻閣
選任辯護人  李國盛律師
上列被告因違反槍砲彈藥刀械管制條例案件，經檢察官提起公訴
（94年度偵字第16241 號），本院判決如下：
    主  文
甲○○未經許可，持有可發射子彈具有殺傷力之改造手槍，處有
期徒刑貳年，併科罰金新臺幣拾萬元，罰金如易服勞役，以銀元
佰元即新臺幣玖佰元折算壹日。緩刑肆年。扣案可發射子彈具
有殺傷力之改造手槍壹支（槍枝管制編號為0000000000號）、制
式子彈壹顆，均沒收。
張峻閣未經許可，寄藏可發射子彈具有殺傷力之改造手槍，處有
期徒刑壹年拾月，併科罰金新臺幣捌萬元，罰金如易服勞役，以
銀元佰元即新臺幣玖佰元折算壹日。緩刑肆年。扣案可發射子
彈具有殺傷力之改造手槍壹支（槍枝管制編號為0000000000號）
、制式子彈壹顆，均沒收。
    事  實
一、甲○○於民國94年1、2月間某日，在臺中市中華夜市公園之
    廁所內，拾獲脫離本人持有之可發射子彈具有殺傷力之改造
    手槍1枝（槍枝管制編號0000000000號）、具有殺傷力之土
    造子彈1顆（該子彈於鑑驗過程中業經試射擊發，已喪失子
    彈效用）、制式子彈1顆。其明知槍砲彈藥刀械管制條例所
    列槍砲、彈藥，非經中央主管機關許可，不得無故持有之，
    ，竟意圖為自己不法之所有及基於非法持有具有殺傷力之改
    造手槍及子彈之犯意，將上開槍枝、子彈侵占入己，且自斯
    時起未經許可而持有之，並將之放置在其位於臺中市○○○
    路租屋處。嗣甲○○因搬家之緣故，乃於94年4 、5 月間某
    日，在臺中市某處，將前揭槍、彈交予友人張峻閣代為保管
    藏放。而張峻閣亦明知槍砲彈藥刀械管制條例所列槍砲、彈
    藥，非經中央主管機關許可，不得無故持有、寄藏之，竟基
    於非法寄藏具有殺傷力之改造手槍及子彈之犯意，受甲○○
    之請託，將上開槍枝及子彈藏置於其所使用車牌號碼：6278
    －HE號自小客車右前座車門邊。嗣於94年10月10日15時50分
    許，張峻閣駕駛該車輛行經桃園縣龜山鄉○○路○ 段6 號前
    ，為警盤查時，經張峻閣自行打開右前車門，當場為警察覺
    右前車門處置放有上開槍、彈而查獲，並扣得上述槍枝、子
    彈。
二、案經桃園縣政府警察局桃園分局報請臺灣桃園地方法院檢察
    署檢察官偵查起訴。
    理  由
甲、證據能力：
一、內政部警政署刑事警察局94年5 月30日刑鑑字第0940074895
    號槍彈鑑定書，係鑑定扣案手槍及子彈是否具有殺傷力，核
    其本質，乃為被告以外之人於審判外之書面陳述，依刑事訴
    訟法第159 條第1 項之規定，不具證據能力，惟檢察官及被
    告、辯護人於本院行準備程序及審理時均同意將其作為證據
    使用，且該槍彈鑑定書，與檢察官主張之事實有關聯性，而
    內政部警政署刑事警察局作成前開槍彈鑑定書時亦無任何不
    適當之情況，依刑事訴訟法第159 條之5 第1 項規定，有證
    據能力。
二、扣案可發射子彈具有殺傷力之改造手槍（槍枝管制編號0000
    000000號）、具有殺傷力之土造子彈1 顆及制式子彈1 顆，
    並非供述證據，無傳聞法則之適用，與本案具有關聯性，且
    上開物證經合法取得，具有證據能力。
乙、實體方面：
一、上開犯罪事實，業據被告甲○○於警詢、偵查及本院審理中
    、被告張峻閣於警詢及本院審理中均坦承不諱，且該等手槍
    、子彈經送鑑驗結果，認改造手槍1 支（槍枝管制編號00
    00000000），係由仿半自動手槍製造之玩具手槍換裝土造金
    屬槍管而成之改造手槍，機械性能良好，可擊發適用子彈，
    認具殺傷力；而送鑑驗土造子彈及制式子彈各1 顆，認均具
    殺傷力，有內政部警政署刑事警察局94年5 月30日刑鑑字第
    0940074895號槍彈鑑定書1 份在卷可稽。此外，並有前揭手
    槍、子彈扣案可資佐證，足認被告二人前開自白與事實相符
    合，堪予採信。本件事證明確，被告二人犯行洵堪認定，應
    予依法論科。
二、核被告甲○○所為，係犯刑法第337條之侵占脫離本人所持
    有之物罪及槍砲彈藥刀械管制條例第8條第4項未經許可持有
    可發射子彈具有殺傷力之改造手槍罪及同條例第12條第4項
    之未經許可持有子彈罪；被告張峻閣所為，係犯槍砲彈藥刀
    械管制條例第8條第4項之未經許可寄藏可發射子彈具有殺傷
    力之改造手槍罪及同條例第12條第4項之未經許可寄藏子彈
    罪。又槍砲彈藥刀械管制條例係將「持有」與「寄藏」為分
    別之處罰規定，則單純之「持有」，固不包括「寄藏」，但
    「寄藏」之受人委託代為保管，其保管之本身所為之「持有
    」，既係「寄藏」之當然結果，法律上自宜僅就「寄藏」行
    為為包括之評價（最高法院74年臺上字第3400號判例意旨可
    資參照），是本院自不應另就被告張峻閣持有改造手槍、子
    彈之行為予以論罪。被告二人分別以一行為分別同時觸犯未
    經許可持有及寄藏可發射子彈具有殺傷力之改造手槍罪及未
    經許可持有及寄藏子彈罪，均為想像競合犯，各依刑法第55
    條之規定，被告甲○○應從較重之未經許可持有可發射子彈
    具有殺傷力之改造手槍罪，被告張峻閣應從較重之未經許可
    寄藏可發射子彈具有殺傷力之改造手槍罪處斷。而被告甲○
    ○所犯侵占脫離本人所持有之物罪與未經許可持有可發射子
    彈具有殺傷力之改造手槍罪間，有方法、結果之牽連關係，
    為牽連犯，應從一重之未經許可持有可發射子彈具有殺傷力
    之改造手槍罪處斷。又被告二人未經許可分別持有或寄藏可
    發射子彈具有殺傷力之改造手槍之行為，所犯法定本刑均為
    3 年以上10年以下有期徒刑，併科新臺幣700 萬元以下罰金
    之重罪，然被告二人行為時俱未滿20歲，年輕識淺，及被告
    甲○○拾獲槍彈後，僅交予被告張峻閣代為保管藏放，二人
    並未持該槍、彈犯其他罪，對社會治安尚未造成實際危害，
    再參以渠等自白犯罪，顯俱有悔意等情，本院認被告二人所
    犯之罪，情輕法重，有可予憫恕之處，爰各依刑法第59條之
    規定減輕其刑。爰審酌被告二人值此槍彈氾濫之際，猶非法
    持有、寄藏槍彈，所為對社會治安造成危險，惟尚未有其他
    實害行為，暨其等犯罪之動機、目的、手段及犯後能坦承犯
    行不諱等一切情狀，各量處如主文所示之刑，並均就罰金部
    分諭知易服勞役之折算標準。末查被告二人前未曾受有期徒
    刑以上刑之宣告，有臺灣高等法院被告前案紀錄表2 份在卷
    可按，其等因一時短於思慮，致觸犯本案犯行，犯後已坦承
    犯行，尚知悔悟，其等經此偵、審之教訓，自當知所惕勉而
    無再犯之虞，本院綜核各情認上開對被告二人所宣告之刑以
    暫不執行為適當，故均併予宣告緩刑4 年。
三、扣案可發射子彈具有殺傷力之改造手槍1 枝（槍枝管制編號
    0000000000號）及制式子彈1 顆，均為違禁物，應依刑法第
    38條第1 項第1 款規定宣告沒收。至原本具有殺傷力之土造
    子彈1 顆，因於鑑驗過程中，經試射擊發，喪失子彈效用，
    已非可供槍枝使用之具有殺傷力之子彈，非屬違禁物，無庸
    諭知沒收，併此敘明。
據上論斷，應依刑事訴訟法第299 條第1 項前段，槍砲彈藥刀械
管制條例第8條第4項、第12條第4項，刑法第11條前段、刑法第
337條、第55條、第59條、第42條第2項、第74條第1款、第38條
第1項第1款，罰金罰鍰提高標準條例第2條，現行法規所定貨幣
單位折算新臺幣條例第2條，判決如主文。
本案經檢察官何嘉仁到庭執行職務。
中    華    民    國    95    年    5    月    18    日
                  臺灣桃園地方法院刑事第七庭
                      審判長法  官  林惠霞
                            法  官  劉為丕
                            法  官  賴淑美
以上正本證明與原本無異。
如不服本判決，應於判決送達後10日內向本院提出上訴狀（應附
繕本），上訴於臺灣高等法院。
                            書記官  陳育君
中    華    民    國    95    年    5     月    18    日
附錄本案論罪科刑法條：
刑法第337條
意圖為自己或第三人不法之所有，而侵占遺失物、漂流物或其他
離本人所持有之物者，處五百元以下罰金。
槍砲彈藥刀械管制條例第8條
未經許可，製造、販賣或運輸鋼筆槍、瓦斯槍、麻醉槍、獵槍、
空氣槍或第4 條第1 項第1 款所定其他可發射金屬或子彈具有殺
傷力之各式槍砲者，處無期徒刑或5 年以上有期徒刑，併科新臺
幣1 千萬元以下罰金。
未經許可，轉讓、出租或出借前項所列槍枝者，處5 年以上有期
徒刑，併科新臺幣1 千萬元以下罰金。
意圖供自己或他人犯罪之用，而犯前二項之罪者，處無期徒刑或
7 年以上有期徒刑，併科新臺幣1 千萬元以下罰金。
未經許可，持有、寄藏或意圖販賣而陳列第1 項所列槍枝者，處
3 年以上10年以下有期徒刑，併科新臺幣700 萬元以下罰金。
第 1 項至第 3 項之未遂犯罰之。
槍砲彈藥刀械管制條例第12條
未經許可，製造、販賣或運輸子彈者，處1 年以上7 年以下有期
徒刑，併科新台幣500 萬元以下罰金。
未經許可，轉讓、出租或出借子彈者，處6 月以上5 年以下有期
徒刑，併科新台幣300 萬元以下罰金。
意圖供自己或他人犯罪之用，而犯前二項之罪者，處3 年以上10
年以下有期徒刑，併科新台幣700 萬元以下罰金。
未經許可，持有、寄藏或意圖販賣而陳列子彈者，處5 年以下有
期徒刑，併科新台幣300 萬元以下罰金。
第 1 項至第 3 項之未遂犯罰之。


司法院資訊處製作；財團法人民間司法改革基金會備份。
